【裁判字號】    89,易,4119
【裁判日期】    900604
【裁判案由】    毒品危害防制條例
【裁判全文】
臺灣板橋地方法院刑事判決                        八十九年度易字第四一一九號
    公  訴  人  臺灣板橋地方法院檢察署檢察官
    被      告  甲○○
右列被告因違反毒品危害防制條例案件，經檢察官提起公訴（八十九年度毒偵字第五
０九七、五六六八號）及移送併辦（臺灣板橋地方法院檢察署九十年度毒偵字第三七
一、六二二、一六三三號），本院判決如左：
    主  文
甲○○連續施用第二級毒品，處有期徒刑柒月，扣案之安非他命（驗後淨重壹點伍陸
公克）、安非他命（驗後淨重零點壹壹公克）、含有安非他命殘渣（量微無法析離秤
重）之吸食器壹組及安非他命淨重柒點玖公克均沒收銷燬。
    事  實
一、甲○○曾有竊盜、妨害自由、偽造文書、違反麻醉藥品管理條例等前科（尚非累
    犯），仍不知謹慎。其明知安非他命係八十七年五月二十日公布施行，於同年月
    二十二日生效之毒品危害防制條例第二條第二項第二款所規定之第二級毒品，不
    得施用及持有，且其於八十七年間，因違反毒品危害防制條例（即施用毒品）案
    ，經依本院八十七年毒聲字第一五二四號裁定送觀察、勒戒後，認有繼續施用毒
    品之傾向，經本院以八十七年毒聲字第二０四二號裁定送強制戒治，嗣經本院以
    八十八年毒聲字第一六八一號裁定停止戒治，所餘戒治期間交付保護管束期滿，
    而由臺灣板橋地方法院檢察署檢察官於八十九年六月五日以八十九年度戒毒偵字
    第三七四號為不起訴處分確定在案。竟基於施用第二級毒品安非他命之概括犯意
    ，自八十九年七月二十二日十九時許經警採集其尿液之前四日內某時許起至九十
    年一月十九日四時三十分許經警採集其尿液之前四日內某時許止，連續在臺北縣
    三重市○○○○街一二三號二樓及臺北縣三重市○○○路○段十三巷九號二樓等
    地，施用第二級毒品安非他命多次。嗣於八十九年七月二十二日十九時許，在臺
    北縣三重市○○路○段與力行路口為警首次查獲，並扣得安非他命（驗後淨重一
    ．五六公克，起訴書誤載為淨重一．三公克）；於八十九年八月十八日十八時許
    ，在臺北縣三重市○○○路○段十三巷九號二樓為警再度查獲，並扣得安非他命
    （驗後淨重０．一一公克，起訴書誤載為淨重０．一八公克）及含有安非他命殘
    渣（量微無法析離秤重）之吸食器一組；於九十年一月九日十五時三十分許，在
    臺北縣三重市○○路二一號前為警三度查獲，並扣得安非他命淨重七．九公克；
    於九十年一月十日二十時三十分許，在臺北縣三重市○○路○段一三六巷三十弄
    六號為警採集其尿液送驗後，呈甲基安非他命陽性反應而四度查獲；於九十年一
    月十八日二十一時三十分許，在臺北縣三重市○○○街二八九之一號（雅格汽車
    旅館一０八室）為警採集其尿液送驗後，呈甲基安非他命陽性反應而五度查獲。
    被告因此經本院以八十九年度毒聲字第五四九五號裁定令入戒治處所施以強制戒
    治。
二、案經臺北縣警察局三重分局報告臺灣板橋地方法院檢察署檢察官偵查起訴及移送
    併辦。
    理  由
一、右揭事實，業據被告甲○○迭於警訊時、偵查中及本院審理時坦承不諱，並有臺
    灣檢驗科技股份有限公司八十九年八月十日所出具之濫用藥物尿液檢驗報告三紙
    、臺北縣警察局三重分局八十九年八月十九日、九十年一月十日及九十年一月十
    九日函、臺北縣警察局三重分局查獲煙毒、麻藥案被移送者姓名代碼對照表各一
    紙、臺北縣政府衛生局尿液煙毒檢驗成績書二紙、臺北市立療養院煙毒尿液檢驗
    報告書一紙附卷可稽。復有並有安非他命（驗後淨重一．五六公克，起訴書誤載
    為淨重一．三公克）、安非他命（驗後淨重０．一一公克，起訴書誤載為淨重０
    ．一八公克）及含有安非他命殘渣（量微無法析離秤重）之吸食器一組、安非他
    命淨重七．九公克扣案可佐。又上開扣案之物各經法務部調查局檢驗結果及臺北
    縣警察局三重分局依聯勤二０四廠製造之煙毒品檢驗Ａ包試劑初步檢驗結果，均
    係安非他命及含有安非他命殘渣之事實，亦有法務部調查局檢驗通知書二紙及臺
    北縣警察局三重分局查獲涉嫌毒品危害防制條例毒品初步鑑驗報告單一紙在卷可
    稽。被告雖辯稱：「我最後一次吸安係九十年一月十四日，在臺北縣三重市○○
    ○○街一二三號二樓用玻璃球吸食」云云。惟查被告分別於如事實欄所示之時地
    為警五度查獲後，各經警採集其尿液送驗結果，均確呈甲基安非他命陽性反應，
    此有上開尿液檢驗報告附卷可稽。矧人體吸食安非他命經尿液排出之時間，依吸
    食量多寡、人體代謝功能、吸食者之年齡及性別有所差異，惟一般而言，吸食者
    在九十六小時（即四日）內所排出之尿液均有可能被檢出，此經法務部調查局證
    實，並為本院歷來審理吸食安非他命案件之職務上所知悉。是被告所辯，尚無足
    採。再者，被告前因違反毒品危害防制條例案，經依本院八十七年毒聲字第一五
    二四號裁定送觀察、勒戒後，認有繼續施用毒品之傾向，經本院以八十七年毒聲
    字第二０四二號裁定送強制戒治，嗣經本院以八十八年毒聲字第一六八一號裁定
    停止戒治，所餘戒治期間交付保護管束期滿，而由臺灣板橋地方法院檢察署檢察
    官於八十九年六月五日以八十九年度戒毒偵字第三七四號為不起訴處分確定在案
    ，被告復於五年內因本件之犯行，經本院以八十九年度毒聲字第五四九五號裁定
    令入戒治處所施以強制戒治等情，業據被告於本院審理時供承在卷，並有臺灣高
    等法院檢察署刑案紀錄簡覆表、上開不起訴處分書各一份在卷足憑。是被告再犯
    施用毒品之犯行，事證明確，堪以認定。
二、按安非他命屬中樞神經興奮劑，吸用後會引起不安、頭昏、亢進性反應、失眠、
    焦慮、譫妄、慢性中毒、精神障礙、類似精神分裂症之錯覺、幻覺、妄想及伴有
    行動與性格異常等副作用，並有輕微之成癮性，嚴重危害身心健康，而慣用者由
    於精神錯亂，更具暴力攻擊及反社會行為、自殺等傾向，後果堪慮，尤以戒解不
    易，其毒害不在煙毒之下，是以行政院衛生署於七十九年十月九日以衛署藥字第
    九０四一四二號公告，列入麻醉藥品管理條例第二條第四款所定「化學合成麻醉
    藥品類」管理，並於八十七年五月二十日經修正公佈列入毒品危害防治條例第二
    條第二項第二款之第二級毒品管理，不得非法持有及施用。
三、被告甲○○施用第二級毒品安非他命，核其所為，係犯毒品危害防制條例第十條
    第二項之罪。移送併辦（即臺灣板橋地方法院檢察署九十年度毒偵字第三七一、
    六二二、一六三三號）部分，雖未據公訴人起訴，本院認此部分與本件論罪科刑
    （即已起訴）部分有連續犯之裁判上一罪關係，亦為起訴之效力所及，本院應併
    予審理，附此明。被告先後多次之犯行，時間緊接，罪名相同，顯係基於概括
    犯意而為，應依連續犯之規定論以一罪，並加重其刑。被告非法持有第二級毒品
    安非他命之低度行為，應為施用之高度行為所吸收，不另論罪。爰審酌被告有上
    開前科，其前因施用毒品案，經依法送觀察、勒戒、強制戒治、停止戒治，所餘
    戒治期間交付保護管束期滿，而由臺灣板橋地方法院檢察署檢察官為不起訴處分
    確定後，再犯本件之罪，其事實及證據業如前述，被告施用第二級毒品安非他命
    ，易戕害自己之身心，並對社會造成重大危害、被告犯罪之動機、目的、手段、
    次數、所生之危害及犯罪後之態度等一切情狀，量處如主文所示之刑，以示懲儆
    。
四、扣案之安非他命（驗後淨重一．五六公克）、安非他命（驗後淨重０．一一公克
    ）及含有安非他命殘渣（量微無法析離秤重）之吸食器一組、安非他命淨重七．
    九公克，均係查獲之毒品，不問屬於犯人與否，均應依毒品危害防制條例第十八
    條第一項前段之規定宣告沒收銷燬。
據上論斷，應依刑事訴訟法第二百九十九條第一項前段，毒品危害防制條例第十條第
二項、第十八條第一項前段，刑法第十一條前段、第五十六條，判決如主文。
本案經檢察官徐名駒到庭執行職務
中      華      民      國       九十       年     六     月     四     日
                                      臺灣板橋地方法院刑事第一庭
                                          法  官  楊  千  儀
右正本證明與原本無異。
如不服本判決應於送達後十日內向本院提出上訴狀。
                                          書記官  吳  河  東
中      華      民      國       九十       年     六     月    十二    日
附錄本案論罪科刑法條全文：
毒品危害防制條例第十條
施用第一級毒品者，處六月以上五年以下有期徒刑。
施用第二級毒品者，處三年以下有期徒刑。


司法院資訊處製作；財團法人民間司法改革基金會備份。
